【裁判字號】    97,易,628
【裁判日期】    980123
【裁判案由】    妨害公務等
【裁判全文】
臺灣新竹地方法院宣示判決筆錄           97年度易字第628號
公  訴  人  臺灣新竹地方法院檢察署檢察官
被      告  甲○○
上列被告因妨害公務等案件，檢察官提起公訴（97年度偵字第41
94號）後，聲請改依協商程序而為判決，本院於中華民國98年1
月23日下午4時，在本院刑事第9法庭宣示判決，出席職員如下：
法官起立朗讀判決主文、犯罪事實要旨、處罰條文，及告以上訴
限制、期間並提出上訴狀之法院，且諭知記載其內容：
一、主  文：
    甲○○於公務員依法執行職務時，當場侮辱，累犯，處有期
    徒刑月，如易科罰金，以新臺幣壹仟元折算壹日；又對於
    公務員依法執行職務時，施強暴，累犯，處有期徒刑肆月，
    如易科罰金，以新臺幣壹仟元折算壹日。應執行有期徒刑伍
    月，如易科罰金，以新臺幣壹仟元折算壹日。
二、犯罪事實要旨：
    甲○○前於民國90年間，因違反槍砲彈藥刀械管制條例案件
    ，經本院於90年10月19日以90年度訴字第464號刑事判決判
    處有期徒刑1年3月，嗣經上訴至台灣高等法院以90年度上訴
    字第3800號案件繫屬，並於90年12月14日撤回上訴而告確定
    ，復於91年間因違反槍砲彈藥刀械管制條例案件，經本院以
    91年度訴字第615號刑事判決判處有期徒刑1年3月確定，2案
    接續執行，於93年10月7日縮短刑期假釋出監，於94年4月21
    日假釋期滿未經撤銷而執行完畢。詎其仍不知悔改，於97年
    6月14日晚間，在新竹市○○路720號地下1樓「金玫瑰卡拉O
    K」店內，與真實姓名、年籍不詳，綽號「阿發」之成年男
    子飲酒後（尚未達精神障礙或其他心智缺陷致不能辨識其行
    為違法或欠缺依其辨識而行為之能力，或致其辨識行為違法
    或依其辨識而行為之能力顯著減低之情形），因故與同在店
    內消費之丙○○及丁○○起爭執，竟共同基於傷害人身體之
    犯意聯絡，於同日晚上11時24分許，共同在上址徒手毆打丙○○後，再毆打丁○○，致丙○○受有左臉頰挫傷、右膝挫
    擦傷等傷害，丁○○受有臉、頭皮挫傷、右胸壁挫傷等傷害
    （甲○○所涉傷害罪嫌，業經丁○○、丙○○撤回告訴，本
    院另為不受理判決之諭知）。經在場人士撥打110電話報警
    ，於97年6月25日凌晨0時30分許，新竹市警察局第三分局青
    草湖派出所警員乙○○依法到場調查上開傷害案件執行職務
    時，甲○○竟基於侮辱公務員之犯意，當場對警員乙○○辱
    罵「幹你娘」等語，嗣乙○○依法以傷害及侮辱公務員之現
    行犯執行逮捕職務之際，甲○○另基於妨害公務之犯意，在
    上址以徒手揮拳毆打之強暴方式，攻擊依法執行職務之警員
    乙○○，乙○○閃避時其所戴之眼鏡鏡架被揮落而掉在地上
    致扭曲變形及其所攜帶之警用無線電背帶斷裂（毀損部分未
    據告訴），嗣經警制伏甲○○後，始查悉上情。
三、處罰條文：
    刑法第135條第1項、第140條第1項、第47條第1項、第51條
    第5款、第41條第1項前段。
四、協商判決除有刑事訴訟法第455條之4第1項第1款於本訊問程
    序終結前，被告撤銷協商合意或檢察官撤回協商聲請者；第
    2款被告協商之意思非出於自由意志者；第4款被告所犯之罪
    非第455條之2第1項所定得以協商判決者；第6款被告有其他
    較重之裁判上一罪之犯罪事實者；第7 款法院認應諭知免刑
    或免訴、不受理者情形之一，及違反同條第2 項「法院應於
    協商合意範圍內為判決；法院為協商判決所科之刑，以宣告
    緩刑或2 年以下有期徒刑、拘役或罰金為限」之規定者外，
    檢察官與被告均不得上訴。
五、如有前項得上訴之情形，得自收受宣示判決筆錄送達之日起
    10日內，向本院提出上訴書狀，上訴於第二審法院。
中    華    民    國    98    年    1     月     23   日
                  刑事第五庭    書  記  官  劉怡芳
                                法      官  蔡欣怡
以上筆錄正本係照原本作成。
中    華    民    國    98    年    1     月    23    日
                                書  記  官  劉怡芳
附錄本案論罪科刑法條全文：
刑法第135條第1項
對於公務員依法執行職務時，施強暴脅迫者，處三年以下有期徒
刑、拘役或三百元以下罰金。
刑法第140條第1項
於公務員依法執行職務時，當場侮辱，或對於其依法執行之職務
公然侮辱者，處六月以下有期徒刑、拘役或一百元以下罰金。


司法院資訊處製作；財團法人民間司法改革基金會備份。
